# 陈版：关于投资企业在被投资单位清算期间是否计提减值准备

提问人：cathy1048 时间：2017-03-25 11:38:43
请教陈老师，本期间子公司进入正常清算，也已经收到清算款，但收到清算款小于长投账面价值，由于以前年度均未对长投计提减值，本年度是否应该对长投计提减值，若计提减值，对收到分配剩余资产的确认的投资收益=收到的清算款-长投成本-长投减值准备？；若收到的清算款大于长投账面价值，是否就不需要对长投计提减值准备，对其收到的分配剩余资产确认投资收益=收到清算款-长投账面价值。 请问上述处理是否正确？

回答人：chenyiwei
首先，以前年度个别报表层面对长期股权投资不计提减值准备，是否构成前期差错？建议考虑。如果属于前期差错，应根据其影响大小确定是否需追溯重述前期报表数据。 如果不属于前期差错的，则在确保已经足额确认本企业对该子公司尚需承担的义务的前提下，收回的减资款大于长期股权投资原账面价值的部分确认为投资收益；收回的减资款小于原长期股权投资帐面价值的差额，如果清算已经完成，则确认为投资损失；如果清算尚未完成，则首先冲减长期股权投资成本，冲减后的剩余部分考虑是否需计提减值准备。
合并报表层面，参照上述原则处理，只不过比较对象从投资成本变成了清算时子公司的净资产。